# 陈版：子公司反向吸收合并个别报表层面长期股权投资账面价值入账金额

提问人：叮叮当当 0223 时间：2019-07-24 22:24:35
您好，陈版，有问题想要咨询您，请您在百忙中给予指导，谢谢！
A公司为 B公司的母公司，B公司（仅履行管理职能）控制 C 公司、D公司、E公司、F公司，现C 公司拟向A发行股份吸收合并B 公司且构成同一控制下企业合并，请问在 C 公司单体报表，应如何核算对 D 公司、E公司、F 公司的长期股权投资？按照B 公司对D 公司、E公司、F 公司长期股权投资的账面价值核算还是按照吸收合并日 C公司应享受 D公司、E公司、F 公司账面净值产份额作为长期股权投资的入账成本呢？@chenyiwei

回答人：chenyiwei
从你说的情况看，C 合并 D、E、F 属于同一控制下的合并，故按照吸收合并日 C公司应享受D 公司、E公司、F 公司账面净值产份额作为长期股权投资的入账成本。